# 请教陈老师，同一控制下企业合并的一些特殊问题

提问人：碧海桑田 时间：2019-02-26 16:51:27
甲公司和乙公司是同一控制下的关联方，本年甲公司将子公司 A 转让给了乙公司，那么本年甲公司和乙公司的合并报表期初数是不是都要包含 A 公司？

回答人：chenyiwei
是。包括年初合并资产负债表中都要包含 A 的年初数；合并利润表和合并现金流量表中都要包含 A 自年初至处置日（合并日）期间的损益和现金流量项目等。